---
author: "gon"
date: '2021 3 8 '
output: html_document
---
```{r}
library(ggplot2)
library(gapminder)
library(dplyr)
```


# 1. datasets::cars데이터 셋을 이용하여 속도에 대한 제동거리의 산점도와 적합도(신뢰구간 그래프)를 나타내시오(단, 속도가 5부터 20까지 제동거리 0부터 100까지만 그래프에 나타냄).
```{r}
ggplot(cars, aes(x=speed, y= dist)) +
  geom_point() +
  geom_smooth(method='loess') +
  coord_cartesian(ylim=c(0,100), xlim=c(5,20))
```



# 2. gapminder::gapminder 데이터 셋을 이용하여 1인당국내총생산에 대한 기대수명의 산점도를 대륙별 다른 색으로 나타내시오.
```{r}
ggplot(gapminder, aes(x=gdpPercap, y=lifeExp)) +
  geom_point(aes(color=continent))

```


# 3. gapminder::gapminder 데이터 셋을 이용하여 개대 수명이 70을 초과하는 데이터에 대해 대륙별 데이터 갯수
```{r}
gapminder %>% 
  filter(lifeExp > 70) %>% 
  group_by(continent) %>% 
  summarise(n = n()) %>% 
  ggplot(aes(x=continent, fill=continent, y=n)) +
  geom_bar(stat='identity')

```

# 4. gapminder::gapminder 데이터 셋을 이용하여 기대수명이 70을 초과하는 데이터에 대해 대륙별 데이터 빈도 
```{r}
gapminder %>% 
  filter(lifeExp > 70) %>% 
  group_by(continent) %>% 
  summarise(n = n_distinct(country)) %>% 
  ggplot(aes(x=continent, fill=continent, y=n)) +
  geom_bar(stat='identity')

```



# 5. gapminder::gapminder 데이터 셋을 이용하여 대륙별 기대수명의 사분위수를 시각화 

```{r}
ggplot(gapminder, aes(x=continent, col=continent, y=lifeExp)) +
  geom_boxplot()
```


# 6. gapminder::gapminder 데이터 셋을 이용하여 년도별로 gdp와 기대수명과의 관계를 산점도를 그리고 대륙별 점의 색상을 달리 시각화
```{r}
  ggplot(gapminder, aes(x=gdpPercap, y=lifeExp)) +
  geom_point(aes(color=continent), stat='identity') +
  facet_wrap(~year) +
  coord_cartesian(xlim=c(0,40000))
```

# 7. gapminder::gapminder 데이터 셋에서 북한과 한국의 년도별 GDP 변화를 산점도로 시각화하시오(북한:Korea, Dem. Rep. 한국:Korea, Rep. substr(str, start, end)함수 이용)

```{r}
gapminder2 <- gapminder
  
gapminder2$country <- factor(gapminder2$country, levels = rev(levels(gapminder2$country)))
  
gapminder2 %>% 
  filter(country == 'Korea, Rep.' | country == 'Korea, Dem. Rep.') %>% 
  arrange(desc(country)) %>% 
  ggplot(aes(x=year, y=gdpPercap, shape=country)) +
  geom_point(aes(color=country), stat='identity') +
  scale_color_manual(values = c('red','blue'))  +
  scale_shape_manual(values=c(3, 19)) +
  theme(legend.position = c(0.2,0.9))
```

  

# 8. gapminder::gapminder 데이터 셋을 이용하여 한중일 4개국별 GDP 변화를 산점도와 추세선으로 시각화 하시오.

```{r}
gapminder %>% 
  filter(country == 'Korea, Rep.' | country == 'Korea, Dem. Rep.' | country == 'Japan' | country == 'China') %>% 
  arrange(desc(country)) %>% 
  ggplot(aes(x=year, y=gdpPercap)) +
  geom_point(aes(color=country), stat='identity', size=3)  +
  geom_line(aes(color=country), stat='identity', size=1.1 )

```


# 9. gapminder::gapminder 데이터 셋에서 한중일 4개국별 인구변화 변화를 산점도와 추세선으로 시각화 하시오(scale_y_continuous(labels = scales::comma)추가시 우측처럼)
```{r}
gapminder %>% 
  filter(country == 'Korea, Rep.' | country == 'Korea, Dem. Rep.' | country == 'Japan' | country == 'China') %>% 
  arrange(desc(country)) %>% 
  ggplot(aes(x=year, y=pop)) +
  geom_point(aes(color=country), stat='identity', size=3)  +
  geom_line(aes(color=country), stat='identity', size=1.1 ) +
  scale_y_continuous(labels = scales::comma)
```



# 10.Ggplot2::economic 데이터 셋의 개인 저축률(psavert)가 시간에 따라 어떻게 변해 왔는지 알아보려 한다. 시간에 따른 개인 저축률의 변화를 나타낸 시계열 그래프와 추세선을 시각화하시오
```{r}
ggplot(economics, aes(x=date, y=psavert)) +
  geom_line(color='red', size=2) +
  geom_smooth(color='brown') +
  labs(title='개인저축률 시계열 그래프', x="date")
```





